ACORDAO-COMPLETO-2552231

ACÓRDÃO DE RELAÇÃO

ACÓRDÃO DE RELAÇÃO 9571/2022 ATA 41/2022 - PRIMEIRA CÂMARA

Acórdão 9571/2022-TCU-Primeira Câmara
Os Ministros do Tribunal de Contas da União ACORDAM, por unanimidade, com fundamento no art. 143, inciso V, alínea "d", do Regimento Interno deste Tribunal, e na Súmula-TCU 145, em corrigir, por erro material, o Acórdão 6590/2019-TCU-Primeira Câmara, de forma a alterar o subitem 9.1, conforme consta a seguir:
onde se lê "9.1. com fundamento nos arts. 1º, inciso I, 16, inciso III, alíneas "b" e "c", e 19, da Lei 8.443/1992, julgar irregulares as contas de Carlos Alberto Pinto da Silva e Luis Cesar Figueiredo, condenando-os solidariamente ao pagamento dos débitos discriminados a seguir, atualizado monetariamente e acrescido dos juros de mora devidos, calculado desde a data de ocorrência indicadas nos demonstrativos de débito até sua efetiva quitação, na forma da legislação vigente, fixando o prazo de 15 (quinze) dias, a contar do recebimento da notificação, para que seja comprovado, perante este Tribunal, o recolhimento da quantia à Caixa Econômica Federal, nos termos do art. 23, inciso III, alínea "a", da referida Lei, c/c o art. 214, inciso III, alínea "a", do Regimento Interno do TCU:
	Empreendimento
	Valor histórico do débito (R$) 
	Demonstrativo de débito

	Res. dos Coqueiros
	1.018.652,32
	Peça 78

	Res. das Palmeiras 
	150.012,84
	Peça 79

	Res. Parque da Serra
	248.701,56
	Peça 80

	Res. Parque da Mata 
	183.849,88
	Peça 81

	TOTAL
	1.601.216,60
	
", 
leia-se "9.1. com fundamento nos arts. 1º, inciso I, 16, inciso III, alíneas "b" e "c", e 19, da Lei 8.443/1992, julgar irregulares as contas de Carlos Alberto Pinto da Silva e Luis Cesar Figueiredo, condenando-os solidariamente ao pagamento dos débitos discriminados a seguir, atualizado monetariamente e acrescido dos juros de mora devidos, calculado desde a data de ocorrência indicadas nos demonstrativos de débito até sua efetiva quitação, na forma da legislação vigente, fixando o prazo de 15 (quinze) dias, a contar do recebimento da notificação, para que seja comprovado, perante este Tribunal, o recolhimento da quantia à Caixa Econômica Federal, nos termos do art. 23, inciso III, alínea "a", da referida Lei, c/c o art. 214, inciso III, alínea "a", do Regimento Interno do TCU:
Empreendimento: Res. dos Coqueiros
	Data
	Valor (R$) 

	25/5/2008
	35.716,80

	25/6/2008
	66.969,60

	25/7/2008
	66.969,60

	25/8/2008
	66.969,60

	25/9/2008
	66.969,60

	25/10/2008
	66.969,60

	25/11/2008
	66.969,60

	25/12/2008
	66.969,60

	25/1/2009
	66.969,60

	25/2/2009
	66.969,60

	25/3/2009
	66.969,60

	25/4/2009
	66.969,60

	25/5/2009
	66.969,60

	25/6/2009
	68.157,60

	25/7/2009
	47.046,45

	25/8/2009
	21.876,65

	25/9/2009
	11.813,91

	25/10/2009
	9.295,90

	25/11/2009
	4.335,56

	25/12/2009
	3.691,87

	25/1/2010
	3.644,53

	25/2/2010
	3.284,81

	25/3/2010
	3.123,89

	25/4/2010
	2.953,43

	25/5/2010
	75,72

	TOTAL
	1.018.652,32

Empreendimento: Res. das Palmeiras
	Data
	Valor (R$) 

	25/5/2008
	23.884,98

	25/6/2008
	32.735,80

	25/7/2008
	22.524,18

	25/8/2008
	20.533,74

	25/9/2008
	20.130,01

	25/10/2008
	17.829,65

	25/11/2008
	7.764,56

	25/12/2008
	1.887,11

	25/1/2009
	563,34

	25/2/2009
	563,34

	25/3/2009
	563,34

	25/4/2009
	563,34

	25/5/2009
	375,56

	25/6/2009
	93,89

	TOTAL
	150.012,84

Empreendimento: Res. Parque da Serra
	Data
	Valor (R$) 

	24/8/2008
	70.611,12

	24/9/2008
	67.666,93

	24/10/2008
	43.671,70

	24/11/2008
	27.051,38

	24/12/2008
	19.976,29

	24/1/2009
	17.375,14

	24/2/2009
	1.752,43

	24/3/2009
	577,93

	24/4/2009
	18,64

	TOTAL
	248.701,56

Empreendimento: Res. Parque da Mata
	Data
	Valor (R$) 

	24/8/2008
	7.734,90

	24/9/2008
	38.675,88

	24/10/2008
	38.675,88

	24/11/2008
	38.545,09

	24/12/2008
	24.550,68

	24/1/2009
	19.636,78

	24/2/2009
	10.603,01

	24/3/2009
	5.100,69

	24/4/2009
	280,26

	24/5/2009
	46,71

	TOTAL
	183.849,88

".
1. Processo TC-Processo 021.447/2016-0 (TOMADA DE CONTAS ESPECIAL) 
	1.1. Apensos: Processo 007.127/2012-0 (REPRESENTAÇÃO) 
	1.2. Responsáveis: Carlos Alberto Pinto da Silva (XXX.723.188-XX) ; Luis Cesar Figueiredo (XXX.663.698-XX) .
	1.3. Unidade Jurisdicionada: Caixa Econômica Federal.
	1.4. Relator: Ministro Bruno Dantas.
	1.5. Representante do Ministério Público: Subprocurador-Geral Lucas Rocha Furtado.
	1.6. Unidade Técnica: Secretaria de Controle Externo de Tomada de Contas Especial (SecexTCE) .
	1.7. Representação legal: Fabiano Henrique Galzoni (223.371/OAB-SP) , Ana Leticia Mazzini Calegaro Ladeira (251.503/OAB-SP) e outros, representando Carlos Alberto Pinto da Silva; Carlos Henrique Bernardes Castello Chiossi (157.199/OAB-SP) , Murilo Fracari Roberto (22.934/OAB-DF) e outros, representando Caixa Econômica Federal; Murilo Queiroz Melo Jacoby Fernandes (41.796/OAB-DF) e Ana Carolina Mazoni (31.606/OAB-DF) , representando Luis Cesar Figueiredo. 
	1.8. Determinações/Recomendações/Orientações: não há.

Primeira Câmara

Caixa Econômica Federal.

3.691,87
	
25/1/2010
	
3.644,53
	
25/2/2010
	
3.284,81
	
25/3/2010
	
3.123,89
	
25/4/2010
	
2.953,43
	
25/5/2010
	
75,72
	
TOTAL
	
1.018.652,32
Empreendimento: Res. das Palmeiras
	
Data
	
Valor (R$)
	
25/5/2008
	
23.884,98
	
25/6/2008
	
32.735,80
	
25/7/2008
	
22.524,18
	
25/8/2008
	
20.533,74
	
25/9/2008
	
20.130,01
	
25/10/2008
	
17.829,65
	
25/11/2008
	
7.764,56
	
25/12/2008
	
1.887,11
	
25/1/2009

Carlos Alberto Pinto da Sinta

Luis Cesar Figueiredo

TRF-1

LUIS CESAR FIGUEIREDO

BRUNO DANTAS

Fabiano Henrique Galzoni (223.371/OAB-SP), Ana Leticia Mazzini Calegaro Ladeira (251.503/OAB-SP) e outros, representando Carlos Alberto Pinto da Silva; Carlos Henrique Bernardes Castello Chiossi (157.199/OAB-SP), Murilo Fracari Roberto (22.934/OAB-DF) e outros, representando Caixa Econômica Federal; Murilo Queiroz Melo Jacoby Fernandes (41.796/OAB-DF) e Ana Carolina Mazoni (31.606/OAB-DF), representando Luis Cesar Figueiredo.

Subprocurador-Geral Lucas Rocha Furtado.

TOMADA DE CONTAS ESPECIAL (TCE)

Secretaria de Controle Externo de Tomada de Contas Especial (SecexTCE).